臺灣高等法院刑事判決　　　　　　　　94年度上訴字第1894號
上　訴　人
即　被　告　乙○○
指定辯護人　本院公設辯護人陳德仁
上列上訴人因違反槍砲彈藥刀械管制條例等案件，不服臺灣板橋
地方法院93年度訴字第1449號，中華民國94年4月7日第一審判決
（起訴案號：臺灣板橋地方法院檢察署91年度偵字第21118號）
，提起上訴，本院判決如下：
    主  文
上訴駁回。
    事  實
一、乙○○前曾於民國86年間分別因違反麻醉藥品管理條例案件
    ，先後經本院、原審法院各判處有期徒刑七月確定，自87年
    5月14日起接續執行，其間於88年3月18日假釋出監付保護管
    束，至88年6月29日縮刑期滿執行完畢。
二、詎乙○○猶不知悔改，其明知於89年4月間，在臺北縣板橋
    市林家花園附近，由其友人「金榮魁」（真實姓名年籍不詳
    ）委託交付其保管之可發射子彈具有殺傷力之改造玩具手槍
    （含彈匣1個，鑑驗後槍枝管制編號為0000000000）1枝、具
    有殺傷力改造子彈3顆（經鑑驗採樣1顆試射後，認具有殺傷
    力，餘2顆）等槍彈，未經許可不得擅自非法持有，竟仍收
    受為之寄藏。
三、又乙○○因受託處理林魁旭與江東楙（其所犯本件被訴侵占
    、偽造文書等罪嫌部分，另經原審法院先行審結，改以簡易
    判決處刑）間之債務糾紛，竟另行起意，自行攜帶上開槍彈
    及其所有手銬1付，於91年10月28日晚上10時許，夥同有犯
    意聯絡之游宗晉 (業經原審法院判處罪刑確定)前往臺北縣
    中和市○○路122號16樓之8江東楙友人甲○○之住處，共同
    基於妨害自由之概括犯意，先限制甲○○行動自由，令甲○○以電話聯絡江東楙，藉詞誘騙其前來，迨同日晚上10時30
    分許，江東楙前來甲○○上開住處時，即由游宗晉手持甲○○住處所有之尖刀1把，押住江東楙頸部，乙○○即持上開
    改造手槍（彈匣已裝填上開改造子彈3顆），抵住江東楙頭
    部，再以甲○○住處所有之毛巾1條，綁住江東楙嘴巴，隨
    後乙○○、游宗晉二人即聯手毆打江東楙頭部、身體多處成
    傷 (未具告訴)，因江東楙反抗，乙○○再以上開所攜手銬
    將江東楙銬住，帶至屋內房間，連同甲○○一同銬住，又限
    制剝奪其等之行動自由。之後乙○○、游宗晉即告知來意，
    要求江東楙償還債務，惟江東楙當場僅能交付身上所有之新
    臺幣（下同）23, 000元償還部分債務，乙○○、游宗晉乃
    命其再聯絡親友籌款300, 000元償還，否則不能離去。同日
    晚上11時許，另有不知情之葉志宏（所涉本件妨害自由犯行
    部分，另經檢察官偵查後不起訴處分確定在案）應乙○○之
    前聯絡要其到場協同處理事務之要求，亦到場，惟僅陪同在
    該處客廳，自行觀看電視。其後江東楙之妻龔鈺婷因見其夫
    外出許久未回，乃撥打江東楙行動電話欲與之聯絡，直至同
    日晚上11時30分許，始撥通與江東楙通話，江東楙即要其妻
    籌款300,000元，龔鈺婷察覺有異，遂由其姊丙○○代其前
    往甲○○住處查看，當丙○○於次日（即同年月29日，起訴
    書誤載為「同年月28日」）凌晨1時50分許，至甲○○上址
    住處時，乙○○、游宗晉復承上開妨害自由之概括犯意聯絡
    ，命丙○○進入屋內江東楙、甲○○所在房間，再限制剝奪
    其行動自由，待與江東楙處理完畢債務問題後，才准其與江
    東楙一同離開。嗣因龔鈺婷無法撥通丙○○行動電話，即報
    警處理，警方據報後旋於同年月29日（起訴書誤載為「28日
    」）凌晨2時30分許，趁外出購買飲料之葉志宏返回甲○○
    上址住處時，尾隨進入屋內客廳，當場在乙○○身上查扣得
    上開改造槍彈、手銬、毛巾，另在屋內房間查得游宗晉、江
    東楙、丙○○、甲○○等人，並在游宗晉身上扣得上開尖刀
    ，因而查獲上情。
四、案經臺北縣政府警察局中和分局報請臺灣板橋地方法院檢察
    署檢察官偵查起訴。
    理  由
一、被告乙○○對於上揭受託寄藏改造槍彈部分之犯罪事實，於
    原審審理時坦承不諱，且有被告寄藏持有之改造玩具手槍（
    含彈匣1個，鑑驗後槍枝管制編號為0000000000）1枝、改造
    子彈3顆（經鑑驗採樣1顆試射，餘2顆）等槍彈扣案、暨內
    政部警政署刑事警察局對上開槍彈鑑驗之91年11月21日刑鑑
    字第0910299125號槍彈鑑定書1份附卷可資佐證，事證明確
    ，被告此部分犯行應堪認定。
二、被告於原審審理時矢口否認有於上揭時地持槍、刀，連續限
    制剝奪被害人甲○○、江東楙、丙○○等人行動自由之犯罪
    事實，辯稱：伊當時雖有攜帶上開槍彈、手銬，但未拿出來
    使用，亦無用毛巾綁住江東楙或毆打他，伊只是問江東楙要
    如何處理債務，他自己說要打電話回家借看看，伊並無限制
    他自由，另丙○○過來後，自己和江東楙坐在一起，伊等亦
    無限制她行動自由云云，辯護人則為被告辯護稱：公訴意旨
    認被告涉有妨害自由罪嫌，無非係依被害人江東楙、丙○○
    、龔鈺婷等於警詢、偵查之指述為據，惟被害人等於警詢所
    為警詢筆錄，為審判外陳述，依法無證據能力，不得作為證
    據，且江東楙於偵查中已改稱並未被人控制行動，而同被指
    為亦遭被告妨害自由之甲○○於偵查中，亦陳稱並無遭控制
    行動之情，又江東楙為警查獲時雖有受傷，然據其自稱係至
    甲○○住處前，與人發生衝突所致，進屋後又誤認被告是警
    察，想跑跌倒因而再度受傷，並非被告毆打所致，且江東楙
    受傷，並不能必然推定被告有妨害自由之犯行，至丙○○雖
    於偵查中仍指有遭被告控制行動，惟其於偵查中亦曾稱被告
    有叫他先不要走等江東楙，可見係其自己害怕，誤認被控制
    行動，另龔鈺婷係會錯江東楙之意，且恰因丙○○手機沒電
    ，其因而誤認係丙○○示意出事之暗號，始會報警，故本案
    妨害自由部分，應純屬誤會，被告並無犯罪之情云云。經查
    ：
    (一)被告乙○○與共犯游宗晉二人有於上揭時地，分持改造手
      槍、尖刀，以強暴或脅迫方式，連續先後非法剝奪被害人
      甲○○、江東楙、丙○○等人行動自由之犯罪事實，業據
      被害人江東楙、丙○○分別於警詢、審理時指述明確（見
      偵查卷41頁、42頁、57頁反面、58頁、原審93年9月14日
      準備程序筆錄3頁），互核相符一致，並有上開改造槍彈
      、手銬、尖刀、毛巾等物於現場為警搜得查扣可資佐證。
    (二)被害人甲○○雖於警詢、偵審中均陳稱：伊未被被告限制
      行動自由，伊是在客廳看電視，並未看到槍、刀、手銬等
      物，是伊主動邀乙○○、游宗晉到伊住處，再打電話通知
      江東楙前來云云。然據被害人江東楙於警詢指稱：警方查
      獲時，伊和甲○○、游宗晉、丙○○四人在房間內，另乙○○、葉志宏二人在客廳；當時伊與甲○○、丙○○三人
      ，係遭乙○○、游宗晉控制於房間內；伊前往甲○○住處
      找他時，就看見甲○○遭乙○○等人控制行動等語（見偵
      查卷41頁），又被害人丙○○於警詢、偵查中亦曾指稱：
      警方進入現場時，伊和妹婿江東楙及其友人甲○○被乙○○、游宗晉持槍、尖刀控制在房間內；伊到現場由葉志宏
      開門讓伊進去後，游宗晉就要伊進入房間控制伊行動，伊
      進入房間後就看見江東楙、甲○○被用手銬銬一起坐在床
      上，江東楙被打的鼻青臉腫；伊過去就被控制，被控制的
      還有江東楙、甲○○等；伊到時有看到江東楙被人押著控
      制自由；伊到甲○○住處時，有看到江東楙、甲○○被用
      手銬靠在一起，後來就放開等語（見偵查卷57頁反面、58
      頁反面、145頁反面、157頁反面）情節，可見甲○○係先
      遭被告與共犯游宗晉控制行動自由，令其電話聯絡江東楙
      誘騙其至甲○○住處，再與江東楙一同被被告及共犯游宗
      晉持槍、刀即以手銬銬住，限制在其住處房內，剝奪其行
      動自由等情甚明。次據葉志宏於警詢稱：伊到達後，乙○○、游宗晉、甲○○、江東楙四人在房間講話等語（見偵
      查卷32頁），而共犯游宗晉於警詢亦稱：警方於客廳內查
      獲乙○○、葉志宏二人，另於房間內查獲甲○○、江東楙
      、丙○○與伊等四人等語（見偵查卷21頁），所述情節核
      與上開江東楙、丙○○所述查獲時情節相符，由此亦見甲○○顯亦係與江東楙、丙○○一同被限制行動自由在其住
      處房間內。復觀諸甲○○於警詢時亦曾指稱：警方在房間
      內查獲伊與江東楙、丙○○、游宗晉等四人，在游宗晉身
      上起獲1把尖刀，插在身上；伊當天在家樓下遇見乙○○
      、游宗晉，他們叫伊找江東楙出來，就叫伊帶他們到伊家
      等江東楙，伊聯絡江東楙後，他約30分鐘後到達，他們就
      到房間談事情，之後丙○○到伊家，也進入房間內，乙○○他們其中一人叫伊進入房內；伊只認識江東楙、丙○○
      二人，其他乙○○等人均不認識等語（見偵查卷53頁、54
      頁、55頁），核與江東楙、丙○○上開所述被害情節相符
      ，況依其所述其與江東楙熟識，與被告及共犯游宗晉則不
      認識，豈會輕率邀請被告及共犯游宗晉返家，並為之聯絡
      江東楙前來與之處理債務糾紛，因此衡諸常情，甲○○應
      係遭被告及共犯游宗晉強行控制其行動返回其住處，並強
      令其聯絡誘騙江東楙前來之情，較合乎常理。是綜上所述
      ，被害人甲○○首揭所述有利被告之情，顯係因畏懼事後
      遭報復而為迴護被告不實之陳述，應不足採。
    (三)再被害人江東楙雖於偵審中翻異前詞，改稱：被告及游宗
      晉並未控制伊行動，亦未看到槍枝、尖刀、手銬等物；伊
      在警詢時，毒癮發作，神智不清，不知伊在說什麼；伊臉
      上的傷勢是下班時跟別人打架造成的云云。然查，江東楙
      於警詢、原審審理時即已指稱：伊身上的傷是被乙○○等
      人打傷的；伊到甲○○住處，有被人將伊與甲○○用手銬
      銬住，銬伊的是乙○○、游宗晉；乙○○先找到甲○○，
      再騙伊過去，伊到時一開門就看到槍，然後他們把伊叫到
      房間裡，不讓一走，當時他們槍、刀都有拿在手上等語（
      見偵查卷44頁、158頁、原審93年9月14日準備程序筆錄3
      頁），核與丙○○於警詢、偵查中所稱：警方進入現場時
      ，伊和妹婿江東楙及其友人甲○○被乙○○、游宗晉持槍
      、尖刀控制在房間內；伊到現場由葉志宏開門讓伊進去後
      ，游宗晉就要伊進入房間控制伊行動，伊進入房間後就看
      見江東楙、甲○○被用手銬銬一起坐在床上，江東楙被打
      的鼻青臉腫；伊過去就被控制，被控制的還有江東楙、甲○○；伊到時有看到江東楙被人押著控制自由；伊到甲○○住處時，有看到江東楙、甲○○被用手銬靠在一起，後
      來就放開等語（見偵查卷57頁反面、58頁反面、145頁反
      面、15 7頁）情節大致相符，現場亦查扣有上開刀、槍、
      手銬等物，而甲○○於原審審理時亦曾證稱：江東楙到伊
      住處後，與乙○○、游宗晉在房間談事情，伊有聽到他們
      在房間裡吵架，後來他從房間出來，伊看到他鼻青臉腫，
      看也知道是吵架受傷等語（見原審94年3月22日審判筆錄
      14 頁、15頁），另被告於警詢亦曾供稱：在抓他（指江
      東楙）時有點拉扯導致他有跌倒等語（見偵查卷16頁），
      共犯游宗晉於警詢則曾供稱：江東楙臉上之擦傷，是伊與
      他曾經發生拉扯，江東楙摩擦到牆壁所受的傷等語（見偵
      查卷28頁），並有江東楙為警查獲時拍攝之照片1張在卷
      可稽（偵查卷84頁），顯示其臉部受有多處瘀腫傷甚明，
      亦足見江東楙有遭被告及共犯游宗晉毆打之情，應屬無誤
      。另證人即查獲警方小隊長張智賦於原審審理時證稱：江
      東楙為警查獲時及製作警詢筆錄時，意識均清醒，警詢筆
      錄均係江東楙自己的陳述等語（見原審94年2月1日審判筆
      錄19頁）。是綜上所述，被害人江東楙首揭所述有利被告
      之情，顯亦係因畏懼事後遭報復而為迴護被告不實之陳述
      ，應不足採。被告及共犯游宗晉既持有刀、槍、手銬等物
      在場，並毆打被害人江東楙成傷，按諸常情，其有剝奪被
      害人江東楙行動自由之情甚明。
    (四)又被害人丙○○雖於原審審理時亦曾改稱：伊去甲○○家
      後，行動自由；伊在那裡沒離開是要等江東楙一起走云云
      。惟丙○○於警詢、偵審中亦已指述：伊到現場由葉志宏
      開門讓伊進去後，游宗晉就要伊進入房間控制伊行動；當
      時伊有要走，但對方不讓伊走，叫伊先不要走等江東楙；
      伊到時有看見江東楙被人押著控制自由，對方叫我們不要
      走；伊於警詢所述均實在；伊記得乙○○、游宗晉中有一
      人手上拿著槍，有一人手上拿著刀，也有看到手銬，手銬
      本來在江東楙手上，後來被拿掉等語（偵查卷58頁反面、
      151頁反面、157頁、原審94年3月22日審判筆錄5頁、6頁
      、9 頁、10頁）甚明，核與被害人江東楙上開所述不利被
      告陳述之情亦屬相符，再被告及共犯游宗晉既有持刀槍並
      以手銬限制被害人江東楙、甲○○等行動自由之犯行，而
      被害人丙○○係江東楙之妻姐，於其間債務糾紛尚在處理
      而未解決前到場，被告二人豈有任意讓丙○○自由離去，
      甘冒丙○○報警敗露其上開犯行之虞，因此按諸常情，被
      害人丙○○所指述被告及共犯游宗晉亦有限制其行動自由
      之情，較為可採，至首揭所述有利被告之情，亦係因畏懼
      事後遭報復而為迴護被告不實之陳述，並不足採。
    (五)至被告上開所辯之詞，依上述相同理由，應不足採。況衡
      諸常情，被告果真係單純與被害人江東楙協調處理債務問
      題，而無妨害被害人江東楙行動自由之犯意，何須帶同共
      犯游宗晉前往，並隨身攜帶上開槍彈、手銬，而共犯游宗
      晉又何須持刀以對，並出手毆打江東楙致傷；再被害人甲○○係與江東楙熟識，與被告及共犯游宗晉並不認識，若
      非以何不法妨害自由犯行，甲○○豈有輕率為之聯絡江東
      楙到場，讓其對之討債；至丙○○既係江東楙妻姐，關係
      密切，被告既已對江東楙施暴妨害其自由，於其間債務問
      題尚未解決前，亦顯無讓丙○○任意離去之理。是被告上
      開所辯，顯係事後畏罪飾卸之詞，應不足採。另其辯護人
      雖為其辯護稱：被害人江東楙、丙○○於警詢指述情節，
      係屬審判外陳述，依法無證據能力云云，惟按被害人江東
      楙、丙○○於審判中翻異前詞，所述與其警詢所述不符，
      依上述論證理由，其於警詢所述情節較為可信，而其後於
      原審審理中改述之詞，顯係因畏懼事後遭報復而為迴護被
      告不實之陳述，是其上開警詢所述即為證明被告及共犯游
      宗晉犯罪事實存否所必要，依刑事訴訟法第159條之2規定
      ，應得為證據，從而辯護人上開所稱，即不足採，至辯護
      人上開其他辯護之詞，依同上理由，亦不足採。
    (六)又共犯游宗晉於警詢、偵查中亦已供稱：警方在伊身上起
      獲1把尖刀，當時伊將尖刀放置於背後；該尖刀係伊在甲○○住處廚房取得，因伊與江東楙言語不合發生口角，伊
      便將該尖刀插在背後用來自衛，以防江東楙突然攻擊伊等
      語（見偵查卷22頁、23頁、91頁、166頁），核與葉志宏
      於警詢稱：警方查獲時從游宗晉口袋內起出1把尖刀等語
      （見偵查卷32頁），證人即查獲警方小隊長張智賦於原審
      審理時證稱：扣案尖刀係在游宗晉身上背後查獲的，他擺
      在外套裡面等語（見原審94年2月1日審判筆錄19頁）情節
      均相符，依被害人江東楙、丙○○上開所述被害情節，參
      互印證，事證明確，被告犯行堪以認定，應予依法論科。
三、按被告乙○○持有槍彈行為後，槍砲彈藥刀械管制條例業於
    94年1月26日修正公布，於同年月28日生效，該條例修正後
    已將該條例第11條規定刪除，合併修正規定於該條例第8條
    ，有關非法寄藏具有殺傷力槍枝罪則修正規定於該條第4項
    ，並提高刑度為處三年以上十年以下有期徒刑，併科新臺幣
    七百萬元以下罰金，是被告上開非法寄藏具有殺傷力改造槍
    枝行為部分，經依刑法第2條第1項但書之規定比較新舊法，
    自應適用刑罰較輕有利於行為人之舊法規定。準上，核被告
    上揭所為，係分別犯修正前之槍砲彈藥刀械管制條例第11條
    第4項之未經許可，寄藏可發射子彈具有殺傷力之改造槍枝
    罪、槍砲彈藥刀械管制條例第12條第4項之未經許可，寄藏
    子彈罪、刑法第302條第1項 (起訴書誤載為第300零條第1項
    ) 之剝奪他人行動自由罪。按寄藏與持有，均係將物置於自
    己實力支配之下，僅寄藏必先有他人之持有行為，而後始為
    之受寄代藏而已，故寄藏之受託人代為保管，其保管本身，
    亦屬持有，是槍砲彈藥刀械管制條例第11條第4項、第12條
    第4項雖將「持有」與「寄藏」為分別之處罰規定，則單純
    之「持有」，固不包括「寄藏」，但「寄藏」之受人委託代
    為保管，其保管之本身所為之「持有」，既係「寄藏」之當
    然結果，法律上自宜就「寄藏」行為為包括之評價，不應另
    就「持有」予以論罪。被告所犯上開未經許可寄藏槍、彈二
    罪，係以一寄藏行為同時觸犯上開二罪名，為想像競合犯，
    應從一重之未經許可寄藏改造槍枝罪處斷。再被告與共犯游
    宗晉所犯上開剝奪他人行動自由罪，其間有犯意聯絡及行為
    分擔，為共同正犯；又被告所為上開剝奪被害人甲○○、江
    東楙、丙○○行動自由之三次行為，時間緊接，所犯罪名相
    同，顯係出於概括之犯意反覆為之，為連續犯，應以一罪論
    ，並加重其刑。另被告所犯上開未經許可寄藏槍彈、剝奪他
    人行動自由數罪，先未經許可寄藏槍彈，始另行起意持槍彈
    犯剝奪他人行動自由罪，犯意各別，行為互殊，應分論併罰
    。又被告前曾於86年間分別因違反麻醉藥品管理條例案件，
    先後經本院、原審法院各判處有期徒刑七月確定，自87年5
    月14日起接續執行，其間於88年3月18日假釋出監付保護管
    束，至88 年6月29日縮刑期滿執行完畢；有本院被告全國前
    案紀錄表在卷可稽，其前受有期徒刑執行完畢，於五年以內
    再犯本件有期徒刑以上各罪，為累犯，應依刑法第47條規定
    ，加重其刑 (未經許可寄藏槍枝部分)或遞加重其刑 (妨害
    自由部分)。原審認被告事證明確，依修正前之槍砲彈藥刀
    械管制條例第11條第4項、現行槍砲彈藥刀械管制條例第12
    條第4項，刑法第11條前段、第2條第1項但書、第28條、第
    56條、第302條第1項、第47條、第55條、第42條第2項、第
    51條第5款、第38條第1項第1款、第2款，罰金罰鍰提高標準
    條例第1條前段、第2條，現行法規所定貨幣單位折算新臺幣
    條例第2條，並審酌被告之素行、各罪犯罪之動機、目的、
    手段、對社會、被害人所生危害及犯罪後之態度等一切情狀
    ，量處被告未經許可，寄藏可發射子彈具有殺傷力之改造槍
    枝有期徒刑壹年肆月，併科罰金新臺幣陸萬元，罰金如易服
    勞役以新臺幣玖佰元即銀元佰元折算壹日，共同連續以非
    法方法，剝奪人之行動自由，處有期徒刑伍月。並定其應執
    行有期徒刑壹年陸月，併科罰金新臺幣陸萬元，罰金如易服
    勞役以新臺幣玖佰元即銀元佰元折算壹日，並就併科罰金
    部分諭知易服勞役之折算標準。扣案之上開改造玩具手槍（
    含彈匣1個，鑑驗後槍枝管制編號為000000000 0）壹枝、改
    造子彈2顆（原扣案具殺傷力3顆，鑑驗採樣試射1顆，餘2顆
    ）等槍彈，均為違禁物；又手銬1付則係被告所有供犯罪所
    用之物，業據被告於偵查中供承無訛 (見偵字第21118號卷
    第133頁背面、第165頁背面)，依法宣告沒收。經核認事用
    法，均無不當，量刑亦屬妥適，被告上訴認原審量刑過重，
    否認妨害自由犯行，核無理由，應予駁回。
四、另公訴意旨雖尚謂：被告乙○○、游宗晉分別持改造手槍及
    尖刀，向江東楙恐嚇須償還債務，江東楙因而心生畏懼，先
    行交出23,000元予乙○○，因認此部分被告二人另涉犯有刑
    法第305條之恐嚇罪嫌云云。然查，訊據被告堅決否認有此
    部分恐嚇犯行，而此部分罪嫌僅有被害人江東楙於警詢之指
    述，且被害人江東楙於偵審中均改稱：因伊積欠乙○○債務
    ，就將伊身上的錢先拿給乙○○等語（見偵查卷88頁、原審
    準備程序筆錄3頁），況被告與游宗晉分持槍、刀，係屬妨
    害被害人江東楙行動自由之脅迫行為，包含於妨害行動自由
    行為之犯意中，為妨害行動自由之部分行為，不能再論以恐
    嚇罪，是本件此部分不能證明被告犯罪，本應為無罪之諭知
    ，惟公訴意旨認被告此部分犯行，與上開被訴有罪之妨害行
    動自由行為有牽連犯之裁判上一罪關係，故不另為無罪之諭
    知，併此敘明。
五、被告經合法傳喚，無正當之理由不到庭者，爰不待其陳述，
    逕行判決。
據上論斷，應依刑事訴訟法第368條、第371條，判決如主文。
本案經檢察官黃全祿到庭執行職務。
中　　華　　民　　國　　94　　年　　10　　月　　27　　日
　　　　　　　　　刑事第十五庭  審判長法　官  蔡永昌
　　　　　　　　　　　　　　　　　    法　官  蔡國在
　　　　　　　 　 　　　　　　　　　　法　官  張正亞
以上正本證明與原本無異。
如不服本判決，應於收受送達後十日內向本院提出上訴書狀，其
未敘述上訴之理由者並得於提起上訴後十日內向本院補提理由書
（均須按他造當事人之人數附繕本）。
                                      書記官  鄭信昱
中　　華　　民　　國　　94　　年　　10　　月　　27　　日
附錄：本案論罪科刑法條全文
修正前槍砲彈藥刀械管制條例第11條第4項
未經許可，製造、販賣或運輸第四條第一項第一款所稱其他可發
射金屬或子彈具有殺傷力之各式槍砲者，處五年以上有期徒刑，
併科新臺幣一千萬元以下罰金。
未經許可，轉讓、出租或出借前項所列槍砲者，處三年以上十年
以下有期徒刑，併科新臺幣七百萬元以下罰金。
意圖供自己或他人犯罪之用，而犯前二項之罪者，處無期徒刑或
七年以上有期徒刑，併科新臺幣一千萬元以下罰金。
未經許可，持有、寄藏或意圖販賣而陳列第一項所列槍砲者，處
一年以上七年以下有期徒刑，併科新臺幣七百萬元以下罰金。
第一項至第三項之未遂犯罰之。
槍砲彈藥刀械管制條例第12條第4項
未經許可，製造、販賣或運輸子彈者，處一年以上七年以下有期
徒刑，併科新台幣0000000元以下罰金。
未經許可，轉讓、出租或出借子彈者，處六月以上五年以下有期
徒刑，併科新台幣 0000000 元以下罰金。
意圖供自己或他人犯罪之用，而犯前二項之罪者，處三年以上十
年以下有期徒刑，併科新台幣 0000000 元以下罰金。
未經許可，持有、寄藏或意圖販賣而陳列子彈者，處五年以下有
期徒刑，併科新台幣 0000000 元以下罰金。
第 1 項至第 3 項之未遂犯罰之。
